# Functions

```{r}
length((linkedin))
head(linkedin, 2)
tail(linkedin, 2)

help("length")
?length
matrix()
list()
```

## Use a function

```{r}
avg_li <- mean(linkedin)
avg_li
sum(linkedin)
abs(linkedin)
```

## Write your own function

```{r}
pow_two <- function(arg){
  arg^2
}

pow_two(2)

sum_abs <- function(arg1, arg2){
  abs(arg1) + abs(arg2)
}

sum_abs(-2, 3)

hello <- function(){
  print("Hi there")
  return (TRUE)
}

hello()

pow_two <- function(x, print_info=TRUE){
  y <- x**2
  if (print_info) {
    print(paste(x, "to the power two equals", y))
  }
  return(y)
}

pow_two(3)
pow_two(2, FALSE)

interpret = function(num_views){
  if(num_views > 15){
    print("You're popular!")
    return(num_views)
  } else {
    print("Try to be more visible")
    return(0)
  }
}

interpret(linkedin[2])

interpret_all <- function(views, return_sum=TRUE){
  count <- 0
  for(v in views) {
    count <- count + interpret(v)
  }
  
  if (return_sum){
    return(count)
  } else {
    return(NULL)
  }
}

interpret_all(linkedin)
```

# Install package

Tools -\> Install Package

O usando la consola con `ìnstall.packages(nombre)`

```{r}
library(ggplot2)

mtcars

qplot(mtcars$wt, mtcars$hp)
```

# The apply family functions

## lapply

Devuelve formato de lista

```{r}
pioneers = c("GAUSS:177", "BAYES:1702", "PASCAL:1623", "PEARSON:1857")

split_math <- strsplit(pioneers, split=":") # Crea vector

split_low <- lapply(split_math, tolower) # Aplica a cada elemento

select_first <- function(x) {
  x[1]
}

names <- lapply(split_math, select_first)

select_second <- function(x) {
  x[2]
}

years <- lapply(split_math, select_second)
```

## Lapply and annonymous function

```{r}
split_low
names <- lapply(split_low, function(x){x[1]})
years <- lapply(split_low, function(x){x[2]})
```

## Use lapply with additional arguments

```{r}
select_el <- function(x, index){
  x[index]
}

select_el(split_low, 1)

nomes <- lapply(split_low, select_el, index = 1) # El primer parametro de la función select_el, es enviado automaticamente.
years <- lapply(split_low, select_el, index = 2)
```

## Sapply

Devuelve formato de vector

```{r}
names = sapply(split_low, select_el, 1) # Devuelve un vector

extreme_avg <- function(x){
  (min(x) + max(x))/2
}

vec1 <- c(3,8,7,6)
vec2 <- c(8,8,7,2)
vec3 <- c(10,1,11,6)

temp <- list(vec1, vec2, vec3)

sapply(temp, extreme_avg) # vector
lapply(temp, extreme_avg) # lista
```

## Vapply

Se valida el tipo de respuesta devuelto.

```{r}
basics <- function(x){
  c(min = min(x), mean = mean(x), max = max(x))
}

basics(temp[[1]])
basics(temp[[2]])
basics(temp[[3]])

vapply(temp, basics, numeric(3)) # Debe devolver tres resultados numericos
```

# Mathematical utilities

```{r}
errors <- c(1.9,-2.6,4.0,-9.5,-3.4,7.3)

print(sum(abs(round(errors))))
```
